臺灣屏東地方法院刑事判決　　　　　　　 94年度訴字第560號
公　訴　人　臺灣屏東地方法院檢察署檢察官
被　　　告　甲○○
上列被告因違反毒品危害防制條例案件，經檢察官提起公訴（94
年度毒偵字第662 號、第767 號）及同署檢察官移送併辦（94年
度毒偵字第1184號），被告就被訴事實為有罪之陳述，本院合議
庭裁定由受命法官獨任進行簡式審判程序審理，判決如下：
    主  文
甲○○連續施用第一級毒品，處有期徒刑捌月，扣案之第一級毒
品海洛因包（合計淨重零點壹貳公克，空包裝重零點柒公克）
、殘留有第一級毒品海洛因之香菸壹支，沒收銷燬之。又連續施
用第二級毒品，處有期徒刑肆月。扣案之甲基安非他命拾包（
合計驗後毛重貳拾貳公克）、殘留有第二級毒品甲基安非他命之
吸食器貳組，沒收銷燬之。應執行有期徒刑拾月，扣案之第一級
毒品海洛因包（合計淨重零點壹貳公克，空包裝重零點柒公克
）、殘留有第一級毒品海洛因之香菸壹支、甲基安非他命拾包
（合計驗後毛重貳拾貳公克）、殘留有第二級毒品甲基安非他命
之吸食器貳組，沒收銷燬之。
    事  實
一、甲○○前因施用毒品案件，經本院以93年度毒聲字第648 號
    裁定送觀察、勒戒後，因認無繼續施用毒品之傾向，於民國
    93年11月17日出勒戒所，並由臺灣屏東地方法院檢察署檢察
    官於93年11月28日以93年度毒偵字第2082號為不起訴處分確
    定。詎其仍無法戒除毒癮，明知海洛因、甲基安非他命業經
    公告列為毒品危害防制條例之第一級毒品及第二級毒品，不
    得非法持有、施用，仍於上開觀察、勒戒執行完畢釋放後5
    年內，基於施用第一級毒品海洛因之概括犯意，自94年1 月
    間某日起至94年5 月4 日凌晨2 、3 時許止，在其位於屏東
    縣長治鄉○○村○○路164 號住處、屏東縣屏東市○○路88
    號「情爽汽車旅館」內等地，以將第一級毒品海洛因摻入香
    菸內吸食之方式，連續施用第一級毒品海洛因多次，平均約
    每2 星期施用1 次；另基於施用第二級毒品甲基安非他命之
    概括犯意，自93年12月19日某時起至94年5 月4 日凌晨2、3
    時止，同在上開處所內，以將甲基安非他命置於玻璃球吸食
    器內加熱燒烤，再吸食其所生煙霧之方式，連續施用第二級
    毒品甲基安非他命多次，平均約每2 至3 日施用1 次。嗣於
    ：(1)93年12月20日93年度偵字第5464號違反槍砲彈藥刀械管
    制條例案件偵查中，檢察官經甲○○同意，當庭採取其尿液
    送驗結果，呈甲基安非他命陽性反應而查獲；(2)94年1 月26
    日18時15分許，為警在屏東縣長治鄉○○村○○路33之12號
    4 樓查獲，並扣得第二級毒品甲基安非他命17包（驗前毛重
    11.1公克、驗後毛重11公克）、其所有供施用第二級毒品甲
    基安非他命所用殘留有第二級毒品甲基安非他命之吸食器2
    組；(3)94年2 月25日10時許，在屏東縣長治鄉○○村○○路
    164 號住處查獲，並扣得第二級毒品甲基安非他命1 包（驗
    前毛重0.3 公克、驗後毛重0.2 公克）、第一級毒品海洛因
     1包（合計凈重0.06公克、空包裝重0.17公克）、其所有供
    施用第一級毒品海洛因所用殘留有第一級毒品海洛因之香菸
    1 支；(4)94年5 月5 日2 時許，在屏東縣屏東市○○路上「
    東方之星」KTV 前查獲，並扣得第一級毒品海洛因2 包（合
    計凈重0.06公克、空包裝重0.53公克）、第二級毒品甲基安
    非他命12包（驗前毛重10.9公克、驗後毛重10.8公克）及其
    姓名年籍不詳綽號「阿哲」之友人寄放之電子磅秤1 台、空
    夾鍊袋1 大包（內有80個）
二、案經屏東縣警察局移送、屏東縣警察局屏東分局、臺中市政
    府警察局第四分局臺灣報請屏東地方法院檢察署檢察官偵查
    起訴及同署檢察官移送併辦暨同屬檢察官自動檢舉偵辦。
    理  由
一、上揭連續施用第一級毒品及第二級毒品之事實，業據被告甲
    ○○（下稱被告）於本院審理時坦承不諱，且於93年12月20
    日經檢察官採取其親自排放之尿液送請長榮大學鑑驗結果，
    呈甲基安非他命陽性反應；於94年2 月25日、同年5 月5 日
    先後經警採取其親自排放之尿液送請臺灣檢驗科技股份有限
    公司檢驗結果，均呈嗎啡及甲基安非他命陽性反應，此有長
    榮大學93年12月30日濫用藥物確認報告、臺灣檢驗科技股份
    有限公司94年3 月16日、同年5 月23日KＺ000000000000、00
    0000000000號濫用藥物尿液檢驗報告在卷可稽；又扣案被告
    自承供其施用疑似海洛因之白粉1 包（合計淨重0.06公克，
    包裝重0.17公克）、白粉2 包（合計凈重0.06公克、空包裝
    重0.53公克），經送請法務部調查局檢驗結果，確含第一級
    毒品海洛因成分；被告自承供其施用疑似含海洛因殘渣之香
    菸1 支，經送請該臺灣醫學大學附設中和紀念醫院檢驗結果
    ，呈海洛因陽性反應，此有該局94年6 月22日調科壹字第24
    0003635 、000000000 號鑑定通知書及上開醫院94年7 月7
    日0000000 號檢驗報告單各1 份在卷足憑；扣案被告自承供
    其施用疑似甲基安非他命之白色晶體17包（合計驗前毛重11
    .1 公 克、驗後毛重11公克）、白色晶體1 包（驗前毛重0.
    3 公克、驗後毛重0.2 公克）、白色晶體12包（驗前毛重10
    .9 公 克、驗後毛重10.8公克）、疑似含甲基安非他命殘渣
    之吸食器2 個，經送請高雄醫學大學附設中和紀念醫院檢驗
    結果，均呈甲基安非他命陽性反應，此有該醫院94年7 月7
    日0000000 、0000000 、0000000 、0000000 、0000000 號
    檢驗報告單各1 份在卷足憑，此均為檢驗機關本於專業知識
    及以科學檢驗方法所得之結論，自可憑信，足認被告自白與
    事實相符，堪信為真實。再查，被告前因施用毒品案件，經
    本院以93年度毒聲字第648 號裁定送觀察、勒戒後，因認無
    繼續施用毒品之傾向，於93年11月17日出勒戒所，並由臺灣
    屏東地方法院檢察署檢察官於93年11月28日以93年度毒偵字
    第2082號為不起訴處分確定等情，此有臺灣高等法院被告前
    案紀錄表、臺灣屏東地方法院檢察署刑案資料查註紀錄表在
    卷可稽，被告於上開觀察、勒戒執行完畢釋放後5 年內再犯
    毒品危害防制條例第10條第1 項、第2 項之連續施用第一級
    毒品及第二級毒品犯行，洵堪認定，本案事證明確，應依法
    論科。
二、按海洛因、甲基安非他命分別為毒品危害防制條例第2 條第
    2 項第1 款、第2 款所規定之第一級、第二級毒品，是核被
    告所為，係犯同條例第10條第1 項之施用第一級毒品罪及同
    條第2 項之施用第二級毒品罪。其施用毒品期間持有第一級
    、第二級毒品之低度行為，均為施用之高度行為所吸收，不
    另論罪。其先後多次施用第一級毒品及第二級毒品犯行，時
    間緊接，所犯構成要件相同之罪，顯均係基於概括犯意反覆
    為之，為連續犯，均應依刑法第56條規定均以一罪論，並分
    別加重其刑。其所犯上開2 罪間，犯意各別，罪名不同，應
    予分論併罰，又公訴人雖僅就被告於94年1 月間某日起至94
    年2 月24日止施用第一級毒品海洛因及93年12月19日起至94
    年2 月24日止施用第二級毒品甲基安非他命之犯行起訴，其
    餘部分未於起訴書中敘及，惟被告上開其餘部分施用第一級
    毒品、第二級毒品之事實與前開已起訴之犯罪事實間，具連
    續犯之裁判上一罪關係，業如上述，為起訴效力所及，本院
    自應一併予以審理，併予說明。爰審酌被告前經觀察、勒戒
    後，猶不知戒惕，復再施用第一級、第二級毒品，無視於毒
    品對於自身健康之戕害及國家對於杜絕毒品犯罪之禁令，顯
    無戒斷之決心，然念及其前開犯罪係戕害自身，尚未害及他
    人，且犯罪後復坦承犯行，態度尚佳等一切情狀，就其所犯
    上開二罪分別量處如主文所示之刑，並定其應執行之刑，以
    資儆懲。扣案之第一級毒品海洛因共3 包（合計淨重0.12公
    克，空包裝重0.7 公克）、甲基安非他命共30包（合計驗前
    毛重22.3公克、驗後毛重22公克）因包裝與其上微量之毒品
    已合而為一，無從析離，應整體視為第一級毒品海洛因及第
    二級毒品甲基安非他命；另扣案之香菸1 支，經送驗結果呈
    海洛因陽性反應，則其上殘留有微量之海洛因，扣案之吸食
    器2 組，經送驗結果呈甲基安非他命陽性反應，則其上殘留
    有微量之甲基安非他命，已如前述，因香菸及吸食器均與其
    內微量之毒品無法析離，亦應整體視為第一級毒品海洛因及
    第二級毒品甲基安非他命，爰均併依毒品危害防制條例第18
    條第1 項前段之規定，宣告沒收銷燬（至因鑑驗耗失之甲基
    安非他命部分，既已滅失不存在，自無宣告沒收銷燬之必要
    ）。至扣案之電子磅秤1 台、空夾鏈袋1 大包（內有80個）
    ，被告供稱係姓名年籍不詳綽號「阿哲」之友人所寄放，既
    無證據證明為被告所有，亦無從認為與被告本件施用毒品犯
    行有何關連，爰不為沒收之諭知，附此敘明。
據上論斷，應依刑事訴訟法第273 條之1 第1 項、第299 第1 項
前段，毒品危害防制條例第10條第1 項、第2 項、第18條第1 項
前段，刑法第11條、第56條、第51條第5 款，判決如主文。
本案經檢察官葉容芳到庭執行職務。
中　　華　　民　　國　　94　　年  　8 　　　月　　9   日
                  刑事第六庭        法　官   許心
以上正本證明與原本無異。
如不服本判決應於收受本判決送達後10日內向本院提出上訴書狀
，其未敘述上訴理由者，並得於提起上訴後10日內向本院補提理
由書狀（均須按他造當事人之人數附繕本）「切勿逕送上級法院
」得於10日內上訴。
中　　華　　民　　國　　94　　年　　8 　　月　　10　　日
                                    書記官   林香如
附錄本判決論罪之法條：
毒品危害防制條例第10條
施用第一級毒品者，處六月以上五年以下有期徒刑。
施用第二級毒品者，處三年以下有期徒刑。
